# 求教陈版主母子公司无偿划转股权问题

提问人：cherry_55 时间：2017-05-24 14:45:51
A是新成立的国企 其中国资委以持有的某筹建期的核电公司的9.88%的股权作为其中的一部分出资资产 问题一：A公司将核电公司计入长期股权投资和实收资本的价值是否是以该核电公司股权划转完成时点的净资产金额乘以持股比例确定 问题二：A公司的全资子公司B持有该核电公司0.12%的股权 账面价值 1200 万 B公司拟将持有的0.12%的股权无偿划转给A公司 请问A公司对于0.12%股权的入账价值是 1200 万还是股权划转完成时点的净资产金额乘以持股比例

回答人：chenyiwei
1 、如果对该核电公司具有重大影响，需按权益法核算的，则可以如你所述，按划转日标的股权对应的标的公司帐面净资产相应份额作为长期股权投资成本。 2 、建议按照该部分股权在子公司的原账面价值 1200 万入帐。

提问人：zhs7403 时间：2017-05-24 21:34:32
2 、建议按照该部分股权在子公司的原账面价值 1200 万入帐。 陈老师，这一步您是何种考虑？why和第一步基于不同的数值？

回答人：chenyiwei
一个是新取得股权，一个是合并报表范围内的内部重组。